臺灣高等法院民事裁定　　　　　　　　　100年度再抗字第6號
聲　請　人　邱德修
上列聲請人因與相對人華南商業銀行股份有限公司間塗銷勞工名
卡記載事件，對於中華民國99年6月30日本院99年度抗字第805號
確定裁定，聲請再審，本院裁定如下：
      主    文
再審聲請駁回。
再審聲請費用由聲請人負擔。
      理    由
一、按對於確定裁定聲請再審，依民事訴訟法第507條準用同法
    第500條第1項、第2項規定，應自裁定確定時起30日之不變
    期間內為之。
二、查本件再審聲請人於民國100年1月25日具狀聲請再審，其上
    記載聲請廢棄本院100年1月12日100年度抗字第38號民事裁
    定、最高法院99年11月11日99年度台抗字第845號民事裁定
    、本院99年10月6日99年度抗第805號民事裁定、本院99年6
    月30日99年度抗字第805號民事裁定、臺北地方法院99年12
    月6日99年度訴字第5496號民事裁定、臺北地方法院99年5月
    12日98年度審補字第1099號民事裁定，惟聲請狀係指摘本院
    99年6月30日99年度抗字第805號民事確定裁定(下稱原確定
    裁定)，主張有民事訴訟法第496條第1項第12款聲請再審事
    由。
三、再審意旨略以：原確定裁定雖認相對人於83年12月7日以 (
    )人二字第9642號函申誡伊乙次，惟伊發現相對人84年3月
    6日()人二字第0020號函 (下稱系爭函)予伊嘉獎一次，足
    以「抵銷」前過；又原確定裁定雖認伊三年考核丙等，但上
    開三年考核丙等相對人訴訟代理人林茂盛於給付退休金事件
    「和解」(下稱系爭和解)時已經認諾上開三年考核乙等以上
    ，因此上開相對人對伊所為之三年之考核違背法令，並提出
    相對人84年3月6日()人二字第0020號函、和解書及和解筆
    錄（見本院卷第8至11頁）為證，爰依民事訴訟法第496條第
    1項第12款聲請再審云云。
四、經查原確定裁定以：聲請人聲明請求塗銷人事紀錄之記載，
    係本於其勞工之身分上權利有所主張，核屬非財產權訴訟，
    又聲請人之各項聲明，係就不同時間作成之紀錄請求塗銷，
    而為不同之訴訟標的，應各徵收裁判費新台幣（下同）3 千
    元，是原法院據以裁定徵收裁判費1萬5千元，核無違誤，因
    以裁定駁回其抗告，聲請人不服，提起再抗告，經本院以再
    抗告逾期，而裁定駁回其再抗告，聲請人不服駁回再抗告裁
    定，提起抗告，經最高法院以原裁定以聲請人之再抗告逾再
    抗告期間，其再抗告自非合法，因以裁定駁回其再抗告，核
    無違誤，而駁回聲請人之抗告，該裁定經聲請人於99年11月
    26日親自收受而告確定，有送達證書可稽（見最高法院99年
    度台抗字第845號卷第17頁）。是再審不變期間應自原確定
    裁定確定之翌日即99年11月27日起（聲請人住居本院所在地
    ，無須扣除在途期間），算至同年12月26日止，即告屆滿，
    聲請人遲至100年1月25日始聲請再審，顯逾上開不變期間，
    揆諸前開說明，顯難認其再審聲請為合法，應予駁回。爰裁
    定如主文。
中    華    民    國   100    年    2     月    17    日
                  民事第十四庭
                      審判長法  官  林金村
                            法  官  王麗莉
                            法  官  周祖民
正本係照原本作成。
如不服本裁定，應於收受送達後10日內向本院提出抗告狀，並應
繳納抗告費新台幣１千元。
中    華    民    國    10    年    2     月    17    日
                            書記官  蕭進忠